【裁判字號】    97,易,3704
【裁判日期】    980216
【裁判案由】    過失傷害等
【裁判全文】
臺灣臺北地方法院刑事判決              97年度易字第3704號
    公  訴  人  臺灣臺北地方法院檢察署檢察官
    被      告  甲○○
                          2號.
                乙○○
                          2號.
上列被告等因業務過失傷害等案件，經檢察官提起公訴（97年度
偵字第21476號），本院判決如下：
    主  文
甲○○、乙○○從事業務之人，因業務上之過失傷害人，各處拘
役伍拾日，如易科罰金，均以新臺幣壹仟元折算壹日。
    事  實
一、甲○○、乙○○為夫妻關係，二人自民國92年間起，向張孫
    本承租臺北市○○區○○路69號1樓建物，以經營「烤味鮮
    小吃店」販售便當為業；其本應注意維修及妥善使用置於上
    開建物廚房內之抽風機，並使抽風機電源線保持絕緣之狀態
    ，以確保用電之安全，而依當時情形，亦無不能注意之情事
    ，竟疏未注意，未隨時注意維修抽風機電源線，致上開電源
    線因疏於維護而短路，於97年2月29日凌晨5時5分起火燃燒
    ，進而燒燬臺北市○○區○○路69號1樓建物內之堆放物品
    、天花板等，並延燒波及同棟2樓頂加蓋建物，使該建物內
    客廳沙發與裝潢物品燒損碳化，致生公共危險，且使居住該
    建物內之丁○○受有顏面部位、頸部及左肩部位2度燙傷、
    8%全體表面積吸入性灼傷等傷害；同住於該建物內之丙○○
    則受有顏面部位、頸部、雙側肩部、手部及左前臂2度燙傷
    、12%全體表面積吸入性灼傷等傷害。
二、案經丁○○、丙○○訴由臺灣臺北地方法院檢察署檢察官偵
    查起訴。
    理  由
一、按被告以外之人於審判外之言詞或書面陳述，除法律有規定
    者外，不得作為證據，刑事訴訟法第159條第1項定有明文；
    復按被告以外之人於審判外之陳述，雖不符前4條之規定，
    而經當事人於審判程序同意作為證據，法院審酌該言詞陳述
    或書面陳述作成時之情況，認為適當者，亦得為證據；當事
    人、代理人或辯護人於法院調查證據時，知有第159條第1項
    不得為證據之情形，而未於言詞辯論終結前聲明異議者，視
    為有前項之同意；同法第159條之5規定甚明。本案所據以認
    定被告甲○○、乙○○犯罪事實之證據，其中屬傳聞證據部
    分，因被告及公訴人於本院言詞辯論終結前，均未對於證據
    能力聲明異議，依刑事訴訟法第159條之5規定，視為同意上
    開證據具備證據能力，本院認亦無違法或不當之情況，是該
    傳聞證據均具備證據能力，合先敘明。
二、前揭事實，業據被告甲○○、乙○○於本院審理時坦承不諱
    ，並據告訴人丁○○、丙○○指訴明確，並有臺北市政府消
    防局火災原因調查報告書1份、臺北市立萬芳醫院─委託財
    團法人私立臺北醫學大學辦理於97年3月31日所出具之乙種
    診斷證明書2份、告訴人受傷照片影本2幀在卷可證（見97年
    度他字第8038號卷第5頁至第59頁、第61頁至第64頁）；足
    徵被告二人任意性自白核與事實相符，堪以採信。綜上，本
    件事證明確，被告二人犯行堪以認定，應依法論科。
三、被告二人以經營「烤味鮮小吃店」販售便當為業，業據被告
    二人於警詢時供陳明確（見97年度偵字第21476號卷第20頁
    反面、第22頁反面），是被告二人均為從事業務之人。復按
    刑法上公共危險罪，其所保護之法益，重在公共安全，故其
    罪數應以行為之個數定之；又一失火行為所燒燬之對象縱然
    不同，但行為僅一個，而應為整體的觀察，成立單純一罪。
    （最高法院85年度台上字第2608號判決意旨參照）。再按失
    火之結果，若僅係將置放於房屋內之物品燒燬，於房屋本身
    尚未達到喪失其效用之程度，因刑法第173條第2項之犯罪，
    並無處罰未遂犯之規定，故於此情形應係觸犯刑法第175條
    第3項失火燒燬第173條、第174條以外之物品罪（最高法院
    71年度臺上字第6583號判決意旨可資參照）。本案被告二人
    之失火行為，僅燒燬臺北市○○區○○路69號1樓及2樓頂加
    蓋建物內之物品、客廳沙發、裝潢等物，尚難認於房屋本身
    ，已達到喪失其效用之程度。故核被告甲○○、乙○○所為
    ，均係犯刑法第175條第3項失火燒燬第173條、第174條以外
    之物品罪、同法第284條第2項前段業務過失傷害罪。公訴人
    認被告二人失火燒燬臺北市○○區○○路69號1樓及2樓頂加
    蓋建物內之物品、客廳沙發、裝潢等物，係犯刑法第173條
    第2項失火燒燬現有人所在之住宅罪，容有誤會，惟基本事
    實既屬同一，本院爰變更起訴法條。被告二人以一失火行為
    燒燬第173條、第174條以外之物品，且致丁○○、丙○○受
    有身體傷害，係以一行為犯上開數罪，屬同種、異種想像競
    合犯，應從一情節較重之業務過失傷害罪論處。爰審酌被告
    二人於犯後坦承犯行，非無悔意，犯後態度良好，惟迄本院
    辯論終結前，均未能賠償告訴人損害，與告訴人達成和解，
    兼衡其品行、智識程度、犯罪所生損害等一切情狀，各量處
    如主文所示之刑，並均諭知易科罰金之折算標準。
據上論斷，應依刑事訴訟法第284條之1、第299條第1項前段、第
300條，刑法第175條第3項、第284條第2項前段、第55條、第41
條第1項前段，刑法施行法第1條之1，判決如主文。
本案經檢察官廖先志到庭執行職務。
中    華    民    國    98    年    2     月    16    日
                    刑事第九庭  法  官  劉素如
上正本證明與原本無異。
如不服本判決，應於判決送達後10日內，向本院提出上訴狀（應
抄附繕本）。告訴人丁○○、丙○○如對於本判決不服者，應具
備理由請求檢察官上訴，其上訴期間之計算係以檢察官收受判決
正本之日期為準。
                                書記官  陳育君
中    華    民    國    98    年    2     月    16    日
附錄本案論罪法條：
中華民國刑法第175 條
放火燒燬前二條以外之他人所有物，致生公共危險者，處1 年以
上7 年以下有期徒刑。
放火燒燬前二條以外之自己所有物，致生公共危險者，處3 年以
下有期徒刑。
失火燒燬前二條以外之物，致生公共危險者，處拘役或3 百元以
下罰金。
中華民國刑法第284 條
因過失傷害人者，處6 月以下有期徒刑、拘役或5 百元以下罰金
，致重傷者，處1 年以下有期徒刑、拘役或5 百元以下罰金。
從事業務之人，因業務上之過失傷害人者，處1 年以下有期徒刑
、拘役或1 千元以下罰金，致重傷者，處3 年以下有期徒刑、拘
役或2 千元以下罰金。


司法院資訊處製作；財團法人民間司法改革基金會備份。
